臺灣桃園地方法院小額民事判決
111年度壢小字第1393號
原      告  林翰豐  

被      告  夏潤    


上列當事人間請求損害賠償（交通）事件，本院於民國111年10
月20日言詞辯論終結，判決如下：
    主    文
一、被告應給付原告新臺幣14,000元。
二、原告其餘之訴駁回。
三、訴訟費用新臺幣1,000元由被告負擔新臺幣979元，餘由原告
    負擔。
四、本判決原告勝訴部分得假執行。
    理由要領
一、本件除下列理由要領外，依民事訴訟法第436條之18第1項規
    定，僅記載主文，其餘省略。
二、按因故意或過失，不法侵害他人之權利者，負損害賠償責任
    ；汽車、機車或其他非依軌道行駛之動力車輛，在使用中加
    損害於他人者，駕駛人應賠償因此所生之損害，民法第184
    條第1項前段、第191條之2前段定有明文。本規則用詞，定
    義如下：一、汽車：指在道路上不依軌道或電力架線而以原
    動機行駛之車輛（包括機車）。行車速度，依速限標誌或標
    線之規定，無速限標誌或標線者，應依下列規定：二、行經
    設有彎道、坡路、狹路、狹橋、隧道、學校、醫院標誌之路
    段、道路施工路段、泥濘或積水道路、無號誌之交岔路口及
    其他人車擁擠處所，或因雨霧致視線不清或道路發生臨時障
    礙，均應減速慢行，作隨時停車之準備；汽車行駛時，駕駛
    人應注意車前狀況及兩車並行之間隔，並隨時採取必要之安
    全措施；汽車行駛至交岔路口，其行進、轉彎，應依下列規
    定：二、行至無號誌或號誌故障而無交通指揮人員指揮之交
    岔路口，支線道車應暫停讓幹線道車先行。未設標誌、標線
    或號誌劃分幹、支線道者，少線道車應暫停讓多線道先行；
    車道數相同時，轉彎車應暫停讓直行車先行；同為直行車或
    轉彎車者，左方車應暫停讓右方車先行。但在交通壅塞時，
    應於停止線前暫停與他方雙向車輛互為禮讓，交互輪流行駛
    ，道路交通規則第2條第1項第1款、第93條第1項第2款、第9
    4條第3項前段、第102條第1項第2款亦有明文。又損害之發
    生或擴大，被害人與有過失者，法院得減輕賠償金額，或免
    除之，民法第217條第1項定有明文。且此項規定之目的，
    在謀求加害人與被害人間之公平，故在裁判上法院得以職權
    減輕或免除之（最高法院85年台上字第1756號判例意旨參照
    ）。
三、依道路交通事故調查表、現場圖、車禍現場照片、交通事故
    談話紀錄表所示，原告車輛受損部位為左前車頭，被告機車
    受損部位為前車頭等節，可知原告係自中壢區興平路往中福
    路方向行駛之車輛，被告係自原告左方即新生路往環北路方
    向行駛之車輛，依上規定，兩造同為直行車，左方直行之被
    告機車行經無號誌之交岔路口，本應減速慢行，並暫停禮讓
    右方直行之原告車輛先行，且當時並無不能注意之情事，被
    告竟疏未注意及此，肇生本件車禍事故，自有過失甚明。而
    原告行經無號誌之交岔路口，本應注意前方車況，減速慢行
    ，作隨時停車之準備，原告卻疏未注意左方之被告機車，並
    採取必要之安全措施，原告亦屬有過失。桃園市政府警察局
    道路交通事故初步分析研判表，同此見解。本院審酌本件車
    禍之情節，認原告為被告右方車輛，依法享有優先路權，被
    告本應注意車前狀況，先暫停禮讓原告先行，卻未依規定禮
    讓右方之原告車輛先行，肇生本件事故，顯見其過失行為在
    先，並屬製造風險之一方；而原告雖享有優先路權，然其行
    經無交通號誌之交岔路口，本應減速慢行，小心通過，卻未
    依規定注意車前狀況，隨時作停車之準備，致原告車輛「左
    前車頭」與被告機車「前車頭」發生碰撞，原告亦有過失甚
    明，故認被告就本件車禍之發生，應負6/10之過失責任，原
    告應負之與有過失程度則以4/10為適當。被告雖辯稱係原告
    撞到其機車前輪，其未撞原告車輛葉子板，應由原告負肇事
    全部責任云云，惟被告並未舉證以實其說，且其所辯與卷內
    跡證並不相符，洵無足採，併此敘明。
四、按負損害賠償責任者，除法律另有規定或契約另有訂定外，
    應回復他方損害發生前之原狀；因回復原狀而應給付金錢者
    ，自損害發生時起，加給利息；第1項情形，債權人得請求
    支付回復原狀所必要之費用，以代回復原狀，民法第213條
    定有明文。又物被毀損時，被害人除得依民法第196條請求
    賠償外，並不排除民法第213條至第215條之適用。依民法第
    196條請求賠償物被毀損所減少之價額，得以修復費用為估
    定之標準，但以必要者為限（例如︰修理材料以新品換舊品
    ，應予折舊），最高法院77年度第9次民事庭會議決議（一
    ）可資參照。原告主張其受有車輛維修費新臺幣(下同)8,00
    0元之損失，業據提出維修單、統一發票為據（見本院卷第8
    至9頁），且原告維修項目均為烤漆、拆裝之工資，無須折
    舊，是故原告請求被告賠償車輛維修費用8,000元，洵屬有
    據。
五、原告另主張系爭車輛為營業用小客車，每日營收2,100元，
    因本件事故將系爭車輛送廠維修，維修工作天數3日，因而
    受有營業損失6,300元乙節，業據提出統一發票、維修單、
    桃園市汽車駕駛員職業工會函為證（見本院卷第8至10頁）
    ，應認原告主張其受有維修3日之營業損失堪信為真實。復
    觀上開工會函記載計程車每日營業所得為1,900元至2,100元
    ，取其中間值，應認原告每日營業所得應為2,000元，則原
    告因維修期間所受之營業損失應為6,000元（2,000元×3日＝6
    ,000元）。從而，原告因系爭事故之損害總計為14,000元（
    計算式：8,000元＋6,000元＝14,000）。
中　　華　　民　　國　　111 　年　　11　　月　　24　　日
                  中壢簡易庭      法  官  江碧珊
以上正本證明與原本無異。
如不服本判決，須以違背法令為理由，於判決送達後20日內向本
庭（桃園縣○○市○○路0段000號）提出上訴狀。（須按他造當
事人之人數附繕本），並繳交上訴裁判費新臺幣1,500元。
中　　華　　民　　國　　111 　年　　11　　月　　24　　日
                                  書記官  張育誠
　　　　　　　　　　　　　　　　　
附錄：
一、民事訴訟法第436條之24第2項：
    對於小額程序之第一審裁判上訴或抗告，非以其違背法令為
    理由，不得為之。
二、民事訴訟法第436條之25：
    上訴狀內應記載上訴理由，表明下列各款事項：
    （一）原判決所違背之法令及其具體內容。
    （二）依訴訟資料可認為原判決有違背法令之具體事實。